臺灣臺北地方法院交通事件裁定　　　　　94年度交聲字第24號
原處分機關　臺北市交通事件裁決所
異議人即
受處分人　　甲○○
上列受處分人因違反道路交通管理處罰條例案件，對於台北市交
通事件裁決所93年12月29日所為之處分（原處分：北市裁三字第
22ACU694718號），聲明異議，本院裁定如下：
    主  文
異議駁回。
    理  由
一、按汽車駕駛人，行經有燈光號誌管制之交岔路口闖紅燈者，
    處新台幣（以下同）1800元以上5400元以下罰鍰，道路交通
    管理處罰條例第53條定有明文，且機車駕駛人駕駛汽車違反
    道路交通管理處罰條例第53條規定者，除應依該條所規定之
    罰鍰處罰外，並應分別予記違規點數三點，道路交通管理處
    罰條例第63條第1項第3款亦定有明文。再行為人如係駕駛機
    器腳踏車闖紅燈行駛，為警攔停舉發，未在舉發通知單上所
    載之應到案日期前聽候裁決，而逾越應到案期限三十日以上
    ，經主管機關調查後仍認定其有上開違規行為者，依違反道
    路交通管理事件統一裁罰基準及處理細則第四十四條第一項
    及違反道路交通管理事件統一裁罰標準表（以下稱標準表）
    之規定，需對該行為人處以4500元之罰鍰，並記違規點數三
    點。
二、本件受異議人即受處分人甲○○於民國93年8月5日上午十時
    許，駕駛車號BBQ430號機車，停於興隆路三段304巷口南往
    北方向，原有穿越該路口之意圖，遇警劉得明正行經同路段
    304巷口西往東方向行駛欲迴車轉向東行駛，甲○○見警即
    停止行進，而當員警迴轉後停車察看，見甲○○紅燈左轉南
    往西方向行駛，除將受處分人攔停外，並以受處分人有違反
    前揭道路交通管理處罰條例第五十三條規定之行為掣單舉發
    ，嗣受處分人未於93年8月20日之應到案日期前到案，迄於
    93年12月1日始到案陳述意見，經原處分機關請舉發單位調
    查結果，仍認受處分人確有前述違規行為，原處分機關乃依
    前揭道路交通管理處罰條例第五十三條第一項、第六十三條
    第一項及違反道路交通管理事件統一裁罰基準及處理細則暨
    標準表之規定，於91年12月29五日裁處受處分人罰鍰4500元
    ，且依同條例第63條第1項第3款規定併予記受處分人違規點
    數三點。
三、訊據受處分人固不否認於前述時間駕駛前述車號機車，行經
    前述地點為警攔停之事實，惟矢口否認有任何違反道路交通
    管理處罰條例之行為，辯稱：當時係跟隨員警後方駕駛機車
    ，自興隆路三段304巷西往東方向行駛，跟隨警員於304巷口
    迴轉至興隆路東往西方向行駛，當時東西向號誌為綠燈，其
    並未自南闖紅燈轉向西行駛云云。惟查：受處分人駕駛前開
    車號機車有於前述時地闖紅燈行駛之違規事實，業據證人即
    開單告發受處分人之員警劉得明於本院94年1月28日調查時
    ，具結擔保其供述之真實性證稱：（問：提示本案舉發通知
    單，是否你舉發？）是的。（問：證人請說明舉發經過？）
    九十三年八月五日上午十時，我到興隆路三段西向東方向行
    駛，到304巷口時我見到王先生的機車ＢＢＱ430號，停在三
    段304巷口南往北方向，在斑馬線前面等紅燈（如我圖上所
    繪位置），原來車子要往前騎，他看到我就停下來，我從
    304巷迴轉變成東往西行駛中，我就故意從照後鏡看他是否
    有闖紅燈，結果受處分人真的騎出來，從興隆路304巷口南
    向西左轉闖紅燈，行駛至興隆路三段東向西道路，我就將之
    攔停，攔停的位置就如同我提出之現場圖。... （問：受處
    分人剛剛說，本來是與你西往東行駛的？）不可能，我是看
    到他在南往北的方向有要闖紅燈樣子，我才故意在東、西向
    的道路迴轉，受處分人還質疑我為何沒有兩段式左轉，並質
    疑我說我車子騎在他前面為何還看到他違規。... （：：舉
    發之前是否認識受處分人？）完全不認識。... （問：你從
    後照鏡中看到由南往西的車輛，確定是受處分人？）我可以
    確定，受處分人車輛確實是由南往西闖紅燈左轉，我從後照
    鏡看到時，車子已經走到路口中間，就是我圖示的位置Ｂ，
    受處分人行進的車輛是Ａ到Ｂ到Ｃ，我不可能看錯，也不會
    誤為舉發跟在我後面的車子等語明確（本院訊問筆錄參照）
    ，並有劉得明警員提出之現場圖附卷可稽。按證人劉得明乃
    為原處分機關所認定受處分人有前開違規行為之原證人，其
    並到庭在本院法官面前以言詞供述本件訴訟上之待證事實－
    即受處分人有前開違規事實，本院由其上開供述及其所提出
    之現場圖已得有受處分人確有上開違規行為之心證，且於本
    件卷存證據資料內並無任何積極證據足以證明證人上開供述
    係屬虛偽，亦無有足以令人顯信其供述為不可採之品性證據
    或前科證據存在，本院自不得僅以證人為本件開單告發受處
    分人之員警而全盤抹煞其在訴訟上所具有之原證人資格，而
    受處分人對前開證人之供述並無法舉出或請本院調查任何對
    其有利之證據資料，以使本院對證人所供述受處分人違規之
    事實產生任何合理之懷疑。且交通警察掣單舉發違反道路交
    通管理處罰條例所列之違規事實，本質上為行政處分，係公
    務員基於職務上之權力，依法就特定之具體事件所為之具公
    法上效果之單方面行政行為，基於公務員為公法上行為具有
    公信力之原則，該行政行為當可被推定為真正，其據以依法
    處分之事實認定亦為正確無誤，從而本件異議人既未能提出
    證據以資證明其確無違規行為，僅空言稱並未有任何違規行
    為，尚難認其辯解為可採。本件事證明確，受處分人之違規
    行為堪以認定。
四、綜上所述，受處分人確有在前揭時地駕駛機車闖紅燈行駛之
    違規行為，逾越應到案期限30日以上，從而原處分機關依前
    揭道路交通管理處罰條例第五十三條及違反道路交通管理事
    件統一裁罰基準及處理細則第四十四條第一項暨標準表之規
    定，裁處受處分人罰鍰4500元，且依同條例第六十三條第一
    項第三款規定併予記受處分人違規點數三點，核無違誤，本
    件受處分人之異議為無理由，自應將其異議駁回。
據上論斷，應依道路交通案件處理辦法第十九條，裁定如主文。
中　　華　　民　　國　　94　　年　　1 　　月　　31　　日
　　　　　　　　　　　　　　　交通法庭法　官　朱瑞娟
右正本證明與原本無異
如不服本裁定應於送達後5日內向本院提出抗告狀
                                      書記官  謝韻華
中　　華　　民　　國　　94　　年　　1 　　月　　31　　日
